臺灣士林地方法院刑事判決
111年度審交簡上字第1號
上  訴  人
即  被  告  陳明麟
選任辯護人  陳鴻琪律師（法律扶助律師）



上列上訴人即被告因公共危險案件，不服本院內湖簡易庭中華民
國110年12月6日110年度湖交簡字第237號第一審簡易判決（聲請
簡易判決處刑案號：110年度速偵字第226號），提起上訴，本院
管轄之第二審合議庭判決如下：
    主  文
上訴駁回。
陳明麟緩刑貳年，並應於緩刑期內向公庫支付新臺幣陸萬元。
    事實及理由
一、本件資以認定事實之被告陳明麟以外之人於審判外之供述證
    據，檢察官、被告及辯護人於審判中均不爭執證據能力（見
    本院卷第70、72頁），本院審酌上開證據作成時之情況，無
    不當取供或違反自由意志而陳述等情形，且均與本案待證事
    實具有關聯性，認為以之作為本案之證據乃屬適當；又所有
    援用之非供述證據亦無證據證明係公務員違背法定程序所取
    得，自均有證據能力。
二、本案經本院審理結果，認原審以被告陳明麟係犯修正前刑法
    第185條之3第1項第1款之駕駛動力交通工具而吐氣所含酒精
    濃度達每公升0.25毫克以上罪，判處有期徒刑3月，併科罰
    金新臺幣1萬元，有期徒刑如易科罰金，罰金如易服勞役，
    均以新臺幣（下同）1,000元折算1日，其認事用法及量刑均
    無違誤，應予維持，除理由應補充：「本件被告行為後，刑
    法第185條之3第1項第1款業於民國111年1月28日修正公布，
    於同年月30日生效施行。修正前規定：『駕駛動力交通工具
    而有下列情形之一者，處2年以下有期徒刑，得併科（新臺
    幣）20萬元以下罰金：一、吐氣所含酒精濃度達每公升0.25
    毫克或血液中酒精濃度達0.05％以上…』；修正後規定並未變
    更犯罪構成要件，而係將法定刑度提高為『3年以下有期徒刑
    ，得併科30萬元以下罰金』，經比較後，修正後新法對被告
    並未較為有利，依刑法第2條第1項前段之規定，自應適用行
    為時即修正前刑法第185條之3第1項第1款之規定。」外，其
    餘均逕引用原判決及其附件即檢察官聲請簡易判決處刑書所
    記載之事實、證據及理由（如附件）。 
三、被告陳明麟上訴意旨略謂：我剛依消費者債務清理條例開始
    更生，父母都70餘歲了，希望法院可以給我一次機會，能夠
    判緩刑，我願繳交公庫6萬元，讓我更生可以繼續生活下去
    等語。
四、經查：
  ㈠被告陳明麟上訴意旨對於檢察官聲請簡易判決處刑之犯罪事
    實已表坦承（見本院卷第48、70頁），且就原審量處之刑度
    亦無不服（見本院卷第52、73頁），僅表示因其依消債條例
    剛開始更生程序，求為附條件緩刑之宣告等語，應認其並未
    具體指摘原判決之認事用法有何違誤或不當之處，其上訴自
    無理由，固應駁回。 
　㈡惟按刑法第74條第1項明定：受2年以下有期徒刑、拘役或罰
    金之宣告，而有下列情形之一，認以暫不執行為適當者，得
    宣告2年以上5年以下之緩刑，其期間自裁判確定之日起算：
    ⒈未曾因故意犯罪受有期徒刑以上刑之宣告者。⒉前因故意犯
    罪受有期徒刑以上刑之宣告，執行完畢或赦免後，5年以內
    未曾因故意犯罪受有期徒刑以上刑之宣告者。又緩刑宣告，
    本質上無異恩赦，雖具消滅刑罰權效果，惟立法意旨乃在藉
    由刑之執行猶豫，給予被告自新之機會，以避免短期自由刑
    之流弊（未及發揮刑罰執行效果，然受刑人已感染其他惡習
    ，失輕犯者遷善機會），是否宣告緩刑，屬實體法上賦予法
    院得為自由裁量之事項，自應就行為人是否適具緩刑情狀，
    於裁判時本於一般法律原則綜合裁量（最高法院91年度台上
    字第5295號判決參照）。 
  ㈢本件被告前雖曾因酒後駕車之公共危險案件，經臺灣嘉義地
    方法院以96年度嘉交簡字第653號判處有期徒刑3月確定，惟
    其於96年11月20日執行完畢後，5年以內未曾因故意犯罪受
    有期徒刑以上刑之宣告，有臺灣高等法院被告前案紀錄表足
    憑，本院衡酌被告除因前述酒後駕車之公共危險案件，經判
    處罪刑並為執行外，迄今十餘年來均未見有酒駕犯罪紀錄，
    應係一時失慮，再罹刑章，念其犯後坦承犯行，並表願繳交
    公庫一定金額為警惕，不無悔意，認其經此偵審程序及科刑
    宣告之教訓後，當知警惕而無再犯之虞，其所受宣告之刑，
    以暫不執行為適當，併予宣告緩刑2年，以啟自新。另為使
    被告牢記教訓，並習得正確之法治觀念，認有課予被告一定
    負擔之必要，斟酌本案情節及被告意願、其家庭經濟與生活
    狀況（見本院卷第72、73頁），爰併依刑法第74條第2項第4
    款之規定，命被告應於緩刑期內向公庫支付6萬元，以觀後
    效。再被告上揭所應負擔之義務，乃緩刑宣告附帶之條件，
    依刑法第74條第4項之規定，其得為民事強制執行名義，且
    依刑法第75條之1第1項第4款之規定，被告如有違反上揭所
    應負擔之義務情節重大，足認原宣告之緩刑難收其預期效果
    ，而有執行刑罰之必要者，得撤銷緩刑之宣告，併此指明。
　㈣至原審雖未及審酌比較新舊法，惟本件比較新舊法之結果，
    既仍適用修正前之規定，適用法律結果並無不同，對判決不
    生影響，是原審所適用之法條核無違誤，自無庸撤銷改判（
    最高法院96年度台上字第270號判決參照），附此敘明。
據上論斷，應依刑事訴訟法第455條之1第1項、第3項、第368條
、第373條，刑法第2條第1項前段、第74條第1項第2款、第2項第
4款，判決如主文。
本案經檢察官王芷翎聲請簡易判決處刑，檢察官蔡元仕到庭執行
職務。
中　　華　　民　　國　　111 　年　　4 　　月　　20　　日
                  刑事第九庭審判長法  官  李育仁
                                  法  官  陳秀慧
                                  法  官  李冠宜
以上正本證明與原本無異。　　　　　　　　　　　　　　　　
本件不得上訴。
                                  書記官  杜依玹
中　　華　　民　　國　　111 　年　　4 　　月　　22　　日